# 请教陈老师,同一控制下的企业合并的利润表问题

提问人：我审计我存在 时间：2011-09-14 10:14:57
问题如下: A和B是同一实际控制人控制下的企业, A于 2010 年 8 月分立为A1和A2,B于 2010 年 10 月购买A1的100%的股权. 按照 企业合并准则的规定: 合并利润表应当包括参与合并各方自合并当期期初至合并日所发生的收入、费用和利润。请问: 2010年 1 月至 8 月期间的合并利润表是以A为准还是以模拟的A1为准? 谢谢.

回答人：chenyiwei
回复 我审计我存在 的帖子
如果A1和A2各自代表了原先A经营的两种不同业务，则基于同一控制下业务合并的原则，应把A1相关的收入、成本、费用和资产、负债（可能需要模拟剥离）纳入B的合并报表。
如果A1的业务在原先的A中占了绝大比重，则为了简化处理，也可采用一定的假设，即 2010 年 1 ～ 8 月期间的利润表为A（=A1+A2）
的利润表，但把A2披露为终止经营，自 2010 年 8 月分立之日起将A2予以剥离。 如果是派生分立，则处理原则与前述新设分立相同。
不同的分立法律形式不应影响到B的合并报表层面的处理。